臺灣新北地方法院刑事裁定
111年度聲字第198號
聲  請  人  臺灣新北地方檢察署檢察官
受  刑  人  林智國


                    （現於法務部○○○○○○○○強制戒治中）
上列聲請人因受刑人數罪併罰有二裁判以上，聲請定其應執行之
刑（111年度執聲字第125號），本院裁定如下：
    主  文
林智國犯如附表所載之罪，所處如附表所載之刑，應執行有期徒
刑9年8月。
    理  由
一、聲請意旨略以：受刑人林智國因犯藥事法等案件，先後經判
    決確定如附表，應依刑法第53條及第51條第5款規定，定其
    應執行之刑，爰依刑事訴訟法第477條第1項聲請裁定等語。
二、按數罪併罰，有二裁判以上者，依刑法第51條之規定，定其
    應執行之刑；裁判確定前犯數罪者，併合處罰之。但有下列
    情形之一者，不在此限：一、得易科罰金之罪與不得易科罰
    金之罪。二、得易科罰金之罪與不得易服社會勞動之罪。三
    、得易服社會勞動之罪與不得易科罰金之罪。四、得易服社
    會勞動之罪與不得易服社會勞動之罪。前項但書情形，受刑
    人請求檢察官聲請定應執行刑者，依第51條規定定之；數罪
    併罰，宣告多數有期徒刑者，於各刑中之最長期以上，各刑
    合併之刑期以下，定其刑期，但不得逾30年，刑法第53條、
    第50條、第51條第5款分別定有明文。次按更定之應執行刑
    ，不應比前定之應執行刑加計其他裁判所處刑期後為重，否
    則即與法律秩序理念及法律目的之內部界限有違，難認適法
    （最高法院93年度台非字第192號判決意旨可參）。
三、查受刑人因違反毒品危害防制條例及藥事法等案件，經本院
    判處如附表所示之刑，並均經確定在案，有臺灣高等法院被
    告前案紀錄表及各該判決書在卷可稽，而如附表編號6所示
    之罪，為有期徒刑6月以下，雖係不得易科罰金之罪，惟可
    易服社會勞動，然受刑人既具狀聲請與如附表編號1至5所示
    不得易科罰金之罪合併定應執行刑，有定刑聲請切結書1紙
    在卷可按，而如附表所示各罪復合於裁判確定前犯數罪之定
    刑要件，則檢察官聲請就如附表所示之罪合併定其應執行之
    刑，本院審核認聲請為正當，應予准許。至於受刑人所犯如
    附表編號1至5所示之罪有期徒刑部分，曾經如附表編號1至5
    備註欄所示判決定應執行刑為有期徒刑9年6月確定，依前說
    明，本院所定之執行刑即不得較上開已定應執行刑與其餘宣
    告刑之總和有期徒刑10年為重。爰考量受刑人所犯數罪之犯
    罪情節、所侵害之法益種類（附表編號1至5均為違反毒品危
    害防制條例、附表編號6為轉讓第二級毒品而違反藥事法，
    均為毒品相關犯罪而侵害社會法益）、時間間隔（犯罪時間
    ，各罪間隔約數日至20餘日）、罪質（分別為販賣或轉讓第
    二級毒品犯罪)等因素，暨參酌受刑人對於定刑表示其已有
    悔意，請給予定刑減輕等情（見111年度執聲字第125號卷附
    定刑聲請切結書），定其應執行之刑如主文所示。
據上論斷，依刑事訴訟法第477條第1項，刑法第50條第2項、第5
3條、第51條第5款，裁定如主文。
中　　華　　民　　國　　111 　年　　1 　　月　　25　　日
                   刑事第十六庭   法  官   黃志中
上列正本證明與原本無異。
如不服本裁定，應於裁定送達後五日內敘明抗告理由，向本院提
出抗告狀。
                                  書記官   田世杰
中　　華　　民　　國　　111 　年　　1 　　月　　24　　日
附表：
編號  1 2 3 罪名  毒品危害防制條例 毒品危害防制條例 毒品危害防制條例 宣告刑  有期徒刑7年6月 有期徒刑7年6月 有期徒刑7年7月 犯罪日期  109/04/10 109/04/13 109/04/10 偵查(訴)機關年度案號  新北地檢109年度偵字第24782號、28268號 新北地檢109年度偵字第24782號、28268號 新北地檢109年度偵字第24782號、28268號  法院 新北地院 新北地院 新北地院 最後事實審 案號 109年度訴字第1117號 109年度訴字第1117號 109年度訴字第1117號  判決日 期 110/02/03 110/02/03 110/02/03  法 院 新北地院 新北地院 新北地院 確定 判決 案 號 109年度訴字第1117號 109年度訴字第1117號 109年度訴字第1117號  判決確定日 期 110/03/24 110/03/24 110/03/24 是否為得易科罰金之案件  否 否 否 備註  新北地檢110年度執字第4273號 編號1至5之罪經原判決定應執行有期徒刑9年6月   

編號  4 5 6 罪名  毒品危害防制條例 毒品危害防制條例 藥事法 宣告刑  有期徒刑7年7月 有期徒刑7年7月 有期徒刑6月 犯罪日期  109/04/16 109/05/03 109/04/13 偵查(訴)機關年度案號  新北地檢109年度偵字第24782號、28268號 新北地檢109年度偵字第24782號、28268號 新北地檢109年度偵字第24782號、28268號  法院 新北地院 新北地院 新北地院 最後事實審 案號 109年度訴字第1117號 109年度訴字第1117號 109年度訴字第1117號  判決日 期 110/02/03 110/02/03 110/02/03  法 院 新北地院 新北地院 新北地院 確定 判決 案 號 109年度訴字第1117號 109年度訴字第1117號 109年度訴字第1117號  判 決 確定日 期 110/03/24 110/03/24 110/03/24 是否為得易科罰金之案件  否 否 否（得易服社會勞動） 備註  新北地檢110年度執字第4273號 編號1至5之罪經原判決定應執行有期徒刑9年6月  新北地檢110年度執字第4274號